【裁判字號】    98,訴,4385
【裁判日期】    981228
【裁判案由】    毒品危害防制條例
【裁判全文】
臺灣板橋地方法院刑事判決              98年度訴字第4385號
公  訴  人  臺灣板橋地方法院檢察署檢察官
被      告  甲○○
                    （另案於臺灣桃園監獄執行中）
上列被告因違反毒品危害防制條例案件，經檢察官提起公訴（98
年度毒偵字第7997號），被告於準備程序中就被訴事實為有罪之
陳述，經告知簡式審判程序之旨，並聽取當事人之意見後，本院
合議庭裁定由受命法官獨任進行簡式審判程序，判決如下：
    主  文
甲○○施用第一級毒品，處有期徒刑捌月；扣案之第一級毒品海
洛因壹包（驗餘毛重零點壹玖公克）沒收銷燬之，扣案盛裝上
開海洛因之包裝袋壹個，沒收之。又施用第二級毒品，處有期徒
刑肆月；扣案之第二級毒品甲基安非他命肆包（驗餘毛重點壹
公克）沒收銷燬之，扣案盛裝上開甲基安非他命之包裝袋肆個
、玻璃球顆、吸食器壹組及酒精燈壹組，均沒收之。應執行有
期徒刑拾月；扣案之第一級毒品海洛因壹包（驗餘毛重零點壹
玖公克）及第二級毒品甲基安非他命肆包（驗餘毛重點壹公
克）均沒收銷燬之，扣案盛裝上開海洛因及甲基安非他命之包裝
袋伍個、玻璃球顆、吸食器壹組及酒精燈壹組，均沒收之。
    事  實
一、甲○○前於民國96年間因施用毒品案件，經臺灣桃園地方法
    院以96年度毒聲字第1571號裁定送觀察、勒戒後，認有繼續
    施用毒品之傾向，再經同法院以97年度毒聲字第356 號裁定
    令入戒治處所施以強制戒治，嗣認無繼續強制戒治之必要，
    而於97年11月27日停止戒治釋放出所，並由臺灣桃園地方法
    院檢察署檢察官以97年度戒毒偵字第463 號為不起訴處分確
    定。詎猶不知悔改，於前開強制戒治執行完畢釋放後5 年內
    ，基於施用第一級毒品海洛因及第二級毒品甲基安非他命之
    犯意，於98年10月23日17時許，在其位於桃園縣八德市○○
    街185 巷7 號住處內，以將海洛因摻在香菸內點燃吸食之方
    式，施用第一級毒品海洛因1 次；再於同日18時許，在前揭
    住處，以將甲基安非他命置於玻璃球內燒烤吸食其煙霧之方
    式，施用第二級毒品甲基安非他命1 次。嗣於同日21時許，
    為警在臺北縣鶯歌鎮○○路245 號查獲，並扣得第一級毒品
    海洛因1 包（毛重0.33公克）、第二級毒品甲基安非他命4
    包（毛重3.14公克），及其所有供施用第二級毒品所用與預
    備之玻璃球3 顆、吸食器1 組及酒精燈1 組，經其同意採尿
    送驗結果，呈鴉片類嗎啡及甲基安非他命陽性反應，而悉上
    情。
二、案經桃園縣政府警察局八德分局報告臺灣板橋地方法院檢察
    署檢察官偵查起訴。
    理  由
一、本件被告甲○○所犯為死刑、無期徒刑、最輕本刑為3 年以
    上有期徒刑以外之罪，且非高等法院管轄第一審之案件，於
    本院準備程序進行中，被告就被訴事實為有罪之陳述，經告
    知被告簡式審判程序之旨，並聽取公訴人及被告之意見後，
    本院合議庭裁定由受命法官獨任進行簡式審判程序，合先敘
    明。
二、上揭犯罪事實，業據被告於警詢、偵查及本院審理中坦承不
    諱，且被告在警局經其同意採尿送驗之結果，確呈第一級毒
    品海洛因之代謝物嗎啡及第二級毒品甲基安非他命之代謝物
    甲基安非他命陽性反應等情，有桃園縣政府警察局八德分局
    被採尿人尿液暨毒品真實姓名與編號對照表、檢體監管紀錄
    表、臺灣檢驗科技股份有限公司98年11月6 日出具之濫用藥
    物檢驗報告（報告編號：UL/2009/A1017 號）各1 紙在卷可
    稽，而扣案之白色粉末1 包及透明晶體4 包，經送臺灣檢驗
    科技股份有限公司鑑定結果，分別係第一級毒品海洛因及第
    二級毒品甲基安非他命，此有該公司98年11月5 日、11月10
    日出具之濫用藥物檢驗報告（報告編號：UL/2009/A0994 號
    、UL/2009/B0002 號）各1 紙附卷足參，並有玻璃球3 顆、
    吸食器1 組及酒精燈1 組扣案可佐，足見被告自白核與事實
    相符。又被告前於96年間因施用毒品案件，經臺灣桃園地方
    法院以96年度毒聲字第1571號裁定送觀察、勒戒後，認有繼
    續施用毒品之傾向，再經同法院以97年度毒聲字第356 號裁
    定令入戒治處所施以強制戒治，嗣認無繼續強制戒治之必要
    ，而於97年11月27日停止戒治釋放出所，並由臺灣桃園地方
    法院檢察署檢察官以97年度戒毒偵字第463 號為不起訴處分
    確定等情，有臺灣高等法院被告前案紀錄表及臺灣板橋地方
    法院檢察署刑案資料查註紀錄表各1 份在卷足憑，其於強制
    戒治執行完畢釋放後5 年內再犯本件施用第一、二級毒品之
    罪，依毒品危害防制條例第23條第2 項之規定，即應依法追
    訴處罰。從而，本案事證明確，被告上開施用第一、二級毒
    品之犯行，洵堪認定，應予依法論科。
三、按海洛因及甲基安非他命分屬毒品危害防制條例第2 條第2
    項第1 款、第2 款所規定之第一、二級毒品，核被告所為，
    係犯毒品危害防制條例第10條第1 項施用第一級毒品罪及同
    條第2 項施用第二級毒品罪。其於施用前、後持有海洛因及
    甲基安非他命之低度行為，為其施用之高度行為所吸收，均
    不另論罪。被告所犯上開2 罪間，犯意各別，行為互殊，應
    予分論併罰。爰審酌被告前曾因施用毒品案件經觀察、勒戒
    及強制戒治之程序，並經法院判刑在案，猶不知悔改，復再
    犯本件施用毒品罪，顯然無視毒品對於其自身健康之戕害及
    對於社會安全與公共秩序之潛在危害；惟念及施用毒品固戕
    害個人健康至鉅，然就他人權益之侵害仍屬有限，兼衡其犯
    罪動機、目的、手段，且犯後坦承犯行，態度良好等一切情
    狀，分別量處如主文所示之刑，並定其應執行之刑。
四、扣案之第一級毒品海洛因1 包（毛重0.33公克，因鑑驗使用
    0.011 公克，驗餘毛重0.319 公克）及第二級毒品甲基安非
    他命4 包（毛重3.14公克，因鑑驗使用0.01公克，驗餘毛重
    3.13公克），為本案查獲之毒品，應依毒品危害防制條例第
    18條第1 項前段之規定，不問屬於犯人與否，沒收銷燬之；
    又扣案盛裝上開海洛因及甲基安非他命之包裝袋5 個、玻璃
    球3 顆、吸食器1 組及酒精燈1 組，均為被告所有供本件施
    用第一、二級毒品所用及所預備之物，業據被告供承在卷，
    爰均依刑法第38條第1 項第2 款之規定宣告沒收。
據上論斷，應依刑事訴訟法第273 條之1 第1 項、第299 條第1
項前段，毒品危害防制條例第10條第1 項、第2 項、第18條第1
項前段，刑法第11條前段、第51條第5 款、第38條第1 項第2 款
，判決如主文。
本案經檢察官黃怡華到庭執行職務。
中    華    民    國    98    年    12    月    28    日
                  刑事第十五庭  法  官  廖欣儀
以上正本證明與原本無異。
如不服本判決應於收受判決後10日內向本院提出上訴書狀，並應
敘述具體理由。其未敘述上訴理由者，應於上訴期間屆滿後20日
內向本院補提理由書（均須按他造當事人之人數附繕本）「切勿
逕送上級法院」。
                                書記官  李逸翔
中    華    民    國    98    年    12    月    29    日
附錄本案論罪科刑法條全文：
毒品危害防制條例第10條
施用第一級毒品者，處6 月以上5 年以下有期徒刑。
施用第二級毒品者，處3 年以下有期徒刑。


司法院資訊處製作；財團法人民間司法改革基金會備份。
